臺灣彰化地方法院刑事判決　　　　　　　　　　　　　九十一年度易字第九七五號
　　公　訴　人　臺灣彰化地方法院檢察署檢察官
　　被　　　告　甲○○
右列被告因違反毒品危害防制條例案件，經檢察官提起公訴（九十一年度毒偵字第二
００四號），本院判決如左：
        主  文
甲○○施用第二級毒品，處有期徒刑拾月。
        事  實
一、甲○○曾於民國八十八年一月十四日因竊盜案件，經本於八十八年九月六日判處
    有期徒刑七月，緩刑三年確定。又於八十八年八月十一日因竊盜、搶奪案件經本
    院於八十九年八月十五日判處應執行一年二月確定；再於八十九年三月二十四日
    因施用毒品案件，經本院於八十九年六月八日判處有期徒刑三月確定；另於八十
    九年三月十三日因槍砲案件，經本院於八十九年八月十日判處有期徒刑三月確定
    ，後三案定其應執行刑一年七月確定。前案竊盜案件並經撤銷緩刑，二案再合併
    執行，入監執行後，於九十年十二月三日因縮短刑期假釋出獄，假釋期間至九十
  一年九月十五日屆滿。又分別於八十八年一月間因施用第二級毒品案件，經本院
    以八十八年度毒聲字第四二二號裁定，送觀察、勒戒後，認無繼續施用毒品之傾
    向，及於八十八年十一月間因施用第二級毒品案件，經本院以八十八年度毒聲字
    第四九六一號裁定，送觀察、勒戒後，認無繼續施用毒品之傾向，分別由台灣彰
    化地方法院檢察署檢察官於八十八年二月十二日以八十八年度偵字第一四一三號
    ，及於八十八年十二月十六日以八十八年度毒偵字第一二九八號為不起訴處分確
    定。又於八十九年三月十七日因施用第二級毒品案件，經本院以八十九年度毒聲
    字第一五二０號裁定送強制戒治，再經本院以八十九年度毒聲字第四八八六號裁
    定停止戒治，付保護管束，未經撤銷，視為執行完畢，該案並經本院於八十九年
    六月八日判處有期徒刑三月確定。仍不知警惕，竟於假釋期間之九十一年五月二
    十二日驗尿前四日內某時，在不詳地點，以不詳方式，施用第二級毒品甲基安非
    他命一次。嗣於九十一年五月二十二日十二時許，在彰化縣福興鄉○○村○○街
    三九０號對面廢棄工廠（起訴書誤載為彰化市○○路○段七七八號），因竊盜案
    件（檢察官另行偵查中）經警查獲，並徵得其同意採尿送驗後，結果呈甲基安非
    他命陽性反應，始查悉上情。
二、案經彰化縣警察局移送臺灣彰化地方法院檢察署檢察官偵查起訴。
        理  由
一、訊據被告甲○○矢口否認有前揭犯行，辯稱：伊並沒有吸食甲基安非他命，當時
    因感冒有到西藥房拿藥服用，可能因此才驗出甲基安非他命云云。惟查：被告於
    九十一年五月二十二日十二時許查獲後，經其同意採尿送請彰化縣衛生局驗檢，
    結果呈甲基安非他命陽性反應，有該局九十一年六月十日煙檢字第九一一０二七
    號煙毒尿液檢驗成績書一紙附於警訊卷內可稽；參諸甲基安非他命經口服投與後
    約百分之七十於二十四小時內自尿中排出，約百分之九十於九十六小時內自尿中
    排出，由於目前國內尿液中甲基安非他命之檢驗僅為鑑定其是否呈陽性反應尚未
    定其含量，且甲基安非他命之檢出與其投與方式、投與量、個人體質、採尿時間
    與檢測儀器之精密度等諸多因素有關，因此僅憑尿液中呈安非他命陽性反應，並
    無法確實推算吸食時間距採集時間之長短，惟依上述資料推斷，最長可能不會超
    過四日，有行政院衛生署藥物食品檢驗局八十一年二月八日（81）藥檢壹字第０
    ０一一五六號函在卷可參。此外，行政院衛生署規定地方衛生機關之尿液檢驗，
    需併用「免疫學分析法」與「簿層層析法」，並每年舉辦煙毒尿液檢驗研討會與
    煙毒尿液檢驗精準度測試，以確保地方衛生機關檢驗品質，是目前地方衛生機關
    以「免疫學分析法」與「簿層層析法」檢驗煙毒尿液，尚不致產生甲基安非他命
    及嗎啡偽陽性之情事，亦有行政院衛生署八十六年十二月二十四日衛署藥檢字第
    八六０七六八七七號函附卷可稽。本件彰化縣衛生局對於被告尿液之驗檢係以「
    免疫學分析法」與「簿層層析法」檢驗，並均驗出甲基安非他命陽性反應，有上
    開煙毒尿液檢驗成績書在卷可按，並不致有甲基安非他命偽陽性之產生。況被告
    亦無從證明其確於採尿前有服用感冒藥、係服用何種感冒藥。綜上所述，被告於
    查獲後所採樣之尿液，經檢驗既含甲基安非他命性反應，則被告確有於尿液採樣
    前之四日內某時，非法施用第二級毒品甲基安非他命一次，應可認定，被告前開
    所辯，無非係事後卸責之詞，要無可採。又被告曾分別於八十八年一月間因施用
    第二級毒品案件，經本院以八十八年度毒聲字第四二二號裁定，送觀察、勒戒後
    ，認無繼續施用毒品之傾向，及於八十八年十一月間因施用第二級毒品案件，經
    本院以八十八年度毒聲字第四九六一號裁定，送觀察、勒戒後，認無繼續施用毒
    品之傾向，分別由台灣彰化地方法院檢察署檢察官於八十八年二月十二日以八十
    八年度偵字第一四一三號，及於八十八年十二月十六日以八十八年度毒偵字第一
    二九八號為不起訴處分確定。又於八十九年三月十七日因施用第二級毒品案件，
    經本院以八十九年度毒聲字第一五二０號裁定送強制戒治，再經本院以八十九年
    度毒聲字第四八八六號裁定停止戒治，付保護管束，該案並經本院於八十九年六
    月八日判處有期徒刑三月確定等情，有台灣高等法院被告全國前案紀錄表及臺灣
    彰化地方法院檢察署刑案資料查註紀錄表等資料在卷足憑，顯係因施用毒品，經
    二次不起訴之處分，並經強制戒治期滿後，五年內再犯本件施用毒品罪，本件事
    證明確，被告犯有施用毒品之犯行應堪認定。
二、核被告所為，係犯毒品危害防制條例第十條第二項之施用第二級毒品罪。被告持
    有第二級毒品之低度行為應為其施用之高度行為吸收，不另論罪，並予敘明。爰
    審酌被告觀察、勒戒之次數、施用之期間、動機、目的、不知珍惜身體，犯罪所
    生危害，及假釋期中再犯本罪、犯後態度等一切情狀，量處如主文所示之刑，以
    示懲處。
據上論斷，應依刑事訴訟法第二百九十九條第一項前段，毒品危害防制條例第十條第
二項，判決如主文。
本案經檢察官楊忠誠到庭執行職務。
中      華      民      國      九十一      年    十一    月      五    日
                                臺灣彰化地方法院刑事第一庭
                                    法      官  陳  秋  錦
右正本證明與原本無異。
如不服本判決，應於判決送達後十日內，向本院提出上訴狀（須附繕本）。
                                    法院書記官  于  淑  真
中      華      民      國      九十一      年     十一   月      五    日
毒品危害防制條例第十條：
施用第一級毒品者，處六月以上五年以下有期徒刑。
施用第二級毒品者，處三年以下有期徒刑。
